【裁判字號】    97,易,871
【裁判日期】    971226
【裁判案由】    竊盜
【裁判全文】
臺灣桃園地方法院刑事判決               97年度易字第871號
公  訴  人  臺灣桃園地方法院檢察署檢察官
被      告  乙○○
上列被告因竊盜案件，經檢察官聲請以簡易判決處刑（97年度偵
字第15526 號），因本院簡易庭認不宜以簡易判決處刑（97年壢
簡字第2314號），簽移本院改依通常程序審理，嗣被告於本院準
備程序就被訴事實為有罪之陳述，經詢問檢察官及被告意見後，
合議庭乃裁定改依簡式審判程序判決如下：
    主  文
乙○○攜帶兇器毀越安全設備竊盜，累犯，處有期徒刑柒月。扣
案之油壓剪壹支及手套壹雙均沒收。
    事  實
一、乙○○前因妨害自由案件，經臺灣臺北地方法院於民國94年
    5 月30日以94年度訴緝字第9 號判處有期徒刑1 年確定，嗣
    中華民國九十六年罪犯減刑條例於96年7 月16日公布施行，
    又經同院以96年度聲減字第313 號裁定減刑為有期徒刑6 月
    確定，甫於96年7 月8 日縮刑期滿執行完畢。
二、詎乙○○仍不知悛悔，於97年7 月2 日下午1 時30分許，行
    經桃園縣中壢市○○○街123 號前，因長期失業欠缺經濟來
    源，見該處大門並未上鎖，竟意圖為自己不法之所有，基於
    竊盜之犯意，攜其所有之手套1 雙及客觀上足以對人之生命
    、身體及安全構成威脅，可供兇器使用之油壓剪1 支前往位
    於上址頂樓加蓋之丙○○住處，俟觀察該處情形並確認無人
    在家後，即以油壓剪剪斷具防閑作用之窗戶外鐵條，踰越該
    處安全設備之窗戶而進入屋內，竊取丙○○所有行動電話1
    具、鈦晶手鍊及項鍊各1 條、鑽石項鍊1 組、遊戲機1 臺、
    華南銀行存摺1 本及造型煙盒3 盒等物品（以上物品均已由
    丙○○領回），得手後，於將上開物品放進提袋欲下樓離開
    之際，適因丙○○在外用餐後上樓返家，乙○○驚覺樓梯間
    有人走動，乃改往頂樓方向移動，於躲藏於屋頂水塔期間，
    因拿取不慎致所竊財物紛紛向下滾落至相鄰防火巷內。惟斯
    時因丙○○早已察覺屋況有異而報警，警方據報後立即趕赴
    現場，並扣得乙○○所有油壓剪1 支及手套1 雙。
三、案經丙○○訴由桃園縣政府警察局中壢分局報請臺灣桃園地
    方法院檢察署檢察官偵查後聲請以簡易判決處刑。
    理  由
一、本件被告乙○○所犯為死刑、無期徒刑、最輕本刑為3 年以
    上有期徒刑以外之罪，其於準備程序進行中，就被訴事實為
    有罪之陳述，經告知簡式審判程序之旨，並聽取當事人之意
    見後，本院合議庭裁定由受命法官獨任進行簡式審判程序，
    合先敘明。
二、上開犯罪事實，業據被告乙○○迭於警詢、偵訊及本院調查
    、審理時坦白承認（見偵卷第8 頁、第30頁，本院97年12月
    12日準備程序筆錄第2 頁），核與證人即遭竊被害人丙○○
    與親眼見聞被告躲藏過程之李運河各於警詢時證述情節相符
    （見偵卷第14、16頁），並有被告所有供其竊取上開財物所
    用之手套1 雙及油壓剪1 支扣案可佐。此外，復有搜索扣押
    筆錄、扣押物品收據、扣押物品目錄表、贓物認領保管單及
    照片在卷可稽，足認被告任意性自白核與事實相符，本件事
    證明確，被告犯行洵堪認定，應予依法論科。
三、論罪科刑部分：
(一)、查上開窗戶乃屬被害人丙○○住宅安全設備之一部，此觀最
    高法院45年臺上字第1443號判例意旨即明。又刑法第321 條
    第1 項第3 款之攜帶兇器竊盜罪，係以行為人攜帶兇器竊盜
    為其加重條件，此所謂兇器，其種類並無限制，凡客觀上足
    對人之生命、身體、安全構成威脅，具有危險性之兇器均屬
    之，且祇須行竊時攜帶此種具有危險性之兇器為已足，並不
    以攜帶之初有行兇之意圖為必要。而油壓剪之外觀質地堅硬
    ，係足以殺傷人生命、身體之器械，顯為具有危險性之兇器
    。本件被告以其所有之油壓剪剪斷被害人住處窗戶鐵條後，
    即由窗戶越入住宅內行竊，是核其所為，應係犯刑法第321
    條第1 項第2 、3 款之罪。
(二)、被告前因妨害自由案件，經臺灣臺北地方法院判處有期徒刑
    1 年確定，嗣又經同院裁定減刑為有期徒刑6 月確定，甫於
    96年7 月8 日縮刑期滿執行完畢，有臺灣高等法院被告前案
    紀錄表在卷可稽，則其於受有期徒刑執行完畢後，5 年內故
    意再犯本件有期徒刑以上之罪，為累犯，應依刑法第47條第
    1 項規定加重其刑。
(三)、爰審酌被告乙○○正值盛年，卻不思正途獲取財物，所為攜
    帶兇器侵入住宅竊盜之犯行，對社會秩序危害不輕，且竊得
    財物數量非微，犯行確係可眥，惟念其犯後主動坦承犯行，
    顯見已有所悔悟，所竊財物復均已交還被害人丙○○，被害
    人所受損害已獲部分原狀回復，並其乃係因長期失業迫於經
    濟壓力而下手行竊等一切情狀，量處如主文所示之刑，以為
    警惕。
(四)、至扣案之油壓剪1 支、手套1 雙，既係被告所有用以犯本件
    加重竊盜罪所用之物，自應依刑法第38條第1 項第2 款規定
    ，予以宣告沒收之。
據上論斷，應依刑事訴訟法第273 條之1 第1 項、第299 條第1
項前段，刑法第321 條第1 項第2 款、第3 款、第47條第1 項、
第38條第1 項第2 款，判決如主文。
本案經檢察官甲○○到庭執行職務。
中    華    民    國    97    年    12    月    26    日
                  刑事第八庭    法  官   呂綺珍
以上正本證明與原本無異。
如不服本判決應於收受判決後10日內向本院提出上訴書狀，並應
敘述具體理由。其未敘述上訴理由者，應於上訴期間屆滿後20日
內向本院補提理由書(均須按他造當事人之人數附繕本)「切勿逕
送上級法院」。
                                書記官   范升福
中    華    民    國    97    年    12    月    26    日
附錄論罪科刑法條：
中華民國刑法第321條（加重竊盜罪）
犯竊盜罪而有左列情形之一者，處 6 月以上、 5 年以下有期徒刑：
一、於夜間侵入住宅或有人居住之建築物、船艦或隱匿其內而犯之者。
二、毀越門扇、牆垣或其他安全設備而犯之者。
三、攜帶兇器而犯之者。
四、結夥三人以上而犯之者。
五、乘火災、水災或其他災害之際而犯之者。
六、在車站或埠頭而犯之者。
前項之未遂犯罰之。


司法院資訊處製作；財團法人民間司法改革基金會備份。
